【裁判字號】    97,抗,296
【裁判日期】    970418
【裁判案由】    本票裁定
【裁判全文】
臺灣臺北地方法院民事裁定               97年度抗字第296號
抗  告  人    甲○○
上列抗告人因與相對人和潤企業股份有限公司間聲請本票裁定事
件，對於民國97年2月14日本院簡易庭97年度票字第5237號裁定
提起抗告，本院裁定如下：
    主  文
抗告駁回。
抗告費用新臺幣壹仟元由抗告人負擔。
    理  由
一、相對人於原審聲請意旨略以：伊執有抗告人於民國94年5月
    20日所簽發，票面金額新臺幣（下同）20萬元，付款地在臺
    北市○○區○○路121號15樓，約定利息按年利率20%計算，
    到期日95年5月1日，並免除作成拒絕證書之本票一紙（下稱
    系爭本票），經伊於到期日提示，僅獲償部分票款，尚欠16
    4,168元未獲付款，爰依票據法第123條規定，聲請裁定就上
    開票款及自95年5月2日起按約定利率計算之本息准許強制執
    行等語。原裁定則予准許。
二、抗告意旨略以：伊於94年5月間向相對人申辦其與第一商業
    銀行（下稱第一銀行）合作之信用貸款專案，嗣因家庭經濟
    困難無法依約繳款而申請債務協商，經訴外人臺北富邦商業
    銀行統籌辦理，伊積欠第一銀行之金額為166,543元，每月
    繳款2,082元，已於95年8月間開始繳款，繳至96年9月後無
    力繼續償還，伊已繳款14期共29,148元，餘款應為137,395
    元，原裁定之金額與伊所欠餘款數額不符，為此提起抗告，
    求予廢棄原裁定等語。
三、按執票人向本票發票人行使追索權時，得聲請法院裁定後強
    制執行，票據法第123條定有明文。又本票執票人，依票據
    法第123條規定，聲請法院裁定許可對發票人強制執行，係
    屬非訟事件，此項聲請之裁定，及抗告法院之裁定，僅依非
    訟事件程序，以審查強制執行許可與否，並無確定實體上法
    律關係存否之效力，如發票人就票據債務之存否有爭執時，
    應由發票人提起確認之訴，以資解決，殊不容於裁定程序中
    為此爭執（最高法院57年臺抗字第76號、56年臺抗字第714
    號判例參照）。
四、經查：相對人主張之事實，業據提出本票一紙為證，而原審
    就系爭本票為形式上之審查，認其已具備本票各項記載事項
    ，合於票據法第120條規定，即屬有效之本票，乃裁定准許
    強制執行，並無不合。抗告人所辯兩造間就系爭本票所擔保
    之債權尚有糾葛一節，縱令屬實，惟依上開說明，核屬實體
    爭執事項，應由抗告人循其他訴訟程序，以資解決，不得於
    本票裁定此非訟事件程序中爭執，抗告法院亦不得予以審究
    。從而，抗告意旨指摘原裁定不當，求予廢棄，為無理由，
    應予駁回。爰裁定如主文。
中    華    民    國    97    年    4     月    18    日
                    民事第六庭審判長法  官   張競文
                                    法  官   蕭清清
                                    法  官   鄧德倩
以上正本係照原本作成。
本裁定不得抗告。
中    華    民    國    97    年    4     月    18    日
                                    書記官  池東旭


司法院資訊處製作；財團法人民間司法改革基金會備份。
